---
title: "Multipe correspondence Analysis"
author: Malte Hückstädt
date: March 17, 2020
bibliography: Bibliothek.bib
output:
  md_document:
    variant: markdown_github
---

```{r setup, include=FALSE}
knitr::opts_chunk$set(echo = TRUE)
```

# Einleitung

# Daten

Sie zur grundsätzlichen Beschreibung des Datensatzes siehe die [Einführung in die Datenvisualisierung durch Chernoff-Faces](https://maltehueckstaedt.github.io/Chernoff_Face/_pages/Chernoff/) abschnitt [Daten](https://maltehueckstaedt.github.io/Chernoff_Face/_pages/Chernoff/#daten)

# Datenaufbereitung 

In einem ersten Schritt wird für die Datenaufbereitung mittels der *tidyverse*-Pakete [@tidyverse2017] der oben beschriebene Datensatz in die Arbeitsumgebung geladen. Dies erfolgt hier mit der Funktion `read_excel()` des Paketes *readxl* [@readxl2019].

```{r echo=TRUE, message=FALSE, warning=FALSE, paged.print=FALSE}
# Lade Datensatz
library(readxl)
library(tidyverse)
df <- read_excel("/Users/maltehuckstadt/Google Drive/GitHub/Chernoff_Face/_pages/Datensatz_MCA_aufbereitet_2.xlsx")
colnames(df)
```


```{r echo=TRUE, message=FALSE, warning=FALSE, paged.print=FALSE}

library("FactoMineR")
library("factoextra")

df <- read_excel("/Users/maltehuckstadt/Google Drive/GitHub/Chernoff_Face/_pages/Datensatz_MCA_aufbereitet_2.xlsx")


colnames(df)
df_mca <- df %>% select(-ID,-Ost_West,-Rank_Global_1,
                        -Rank_Germa_1,-Rank_EU_1,-Rank_Non_EU_1,
                        -Rank_EU_2,-Rank_Non_EU_2,-Most_Exibit_in_2,
                        -Most_Exibit_in_3,-Lives_Works_kat_1,-Fachbereich)

#missing

library(naniar)
vis_miss(df_mca)
gg_miss_upset(df_mca)


df_mca <- na.omit(df_mca)

rownames(df_mca) <- df_mca$Name
df_mca <- df_mca %>% select(-Name)

colnames(df_mca)

                        
res.mca <- MCA(df_mca, graph = FALSE, quali.sup=c(6,7,8,11,12))
fviz_screeplot(res.mca, addlabels = TRUE, ylim = c(0, 45))

fviz_mca_var(res.mca, 
             repel = TRUE, # Avoid text overlapping (slow)
             ggtheme = theme_minimal())

fviz_mca_ind(res.mca, col.ind = "contrib", 
             gradient.cols = c("#00AFBB", "#E7B800", "#FC4E07"),
             repel = TRUE, # Avoid text overlapping (slow if many points)
             ggtheme = theme_minimal())
 
 
```
 
 

# Literatur
